【裁判字號】    98,交抗,1983
【裁判日期】    980928
【裁判案由】    違反道路交通管理處罰條例
【裁判全文】
臺灣高等法院交通事件裁定            98年度交抗字第1983號
抗  告  人
即受處分人  甲○○
上列抗告人即受處分人因違反道路交通管理處罰條例案件，不服
臺灣桃園地方法院，中華民98年7 月15日所為裁定（97年度交聲
字第1797號），提起抗告，本院裁定如下：
    主  文
抗告駁回。
    理  由
一、原裁定意旨略以：
  (一)異議人即受處分人甲○○有於97年8月24日晚上7時47分許，
    駕駛車號0718-MN 號自用小客車，行經臺北縣新店市○○○
    路與屈尺路路口處，經警拍照逕行舉發「紅燈超越停止線」
    之情，此為異議人所不爭執，並有採證照片2 張及臺北縣政
    府警察局97年9月11日北縣警交字第CG0000000號舉發違反道
    路交通管理事件通知單附卷可稽，自堪信為真實。
  (二)又異議人所駕上揭車輛於97年8月24日晚上7時47分許，行經
    臺北縣新店市○○○路與屈尺路路口，當行進方向之交通號
    誌紅燈亮起後3.4 秒之際，異議人竟未停車而往前繼續以時
    速25公里之速度行駛，將車輛前懸越過停止線，於壓到感應
    線圈後，其車輛前輪、車身更壓在行人穿越道上，於紅燈亮
    起後4.2 秒之際，車身並已全部超越行人穿越道，且該路口
    之號誌燈運轉由綠燈變黃燈後，尚有間隔4.1 秒之時間，始
    轉為紅燈，該路口之照相儀器係配合號誌燈同時運作，彼時
    該號誌自無故障情形，此有採證照片2 張、臺北縣政府警察
    局97年10月17日北縣警交字第0970135540號書函及97年12月
    30 日北縣警交字第0970168205號函、98年4月24日北縣警交
    字第0980053197 號函復說明各1紙在卷可按。是異議人越過
    未繪設黃色網狀區路口之意圖至明，否則自路口黃燈號誌亮
    起時，異議人即應減速準備停車，然其不為此舉，於紅燈時
    反更向前行，將全車通過停止線，並超越行人穿越道，洵難
    認無闖紅燈之故意；況其車輛除全車車身已超越行人穿越道
    外，並已進入橫向之屈尺路，足以影響往來人、車通行之安
    全，準此，足認其有穿越路口之企圖，而可視為闖紅燈行為
    。異議人辯稱伊係煞車不及，並無違規情事云云，顯係事後
    卸責之詞，要難採信。
  (三)綜上所述，異議人確於上揭時、地，駕駛汽車行經有燈光號
    誌管制之交岔路口闖紅燈之違規事實，乃原處分機關未予查
    詳，認異議人係駕駛汽車不遵守道路交通標線之指示，而依
    道路交通管理處罰條例第60條第2項第3款及違反道路交通管
    理事件統一裁罰基準表之規定，裁處罰鍰900 元，即有未洽
    。從而，本件異議人之異議，雖無理由，惟原處分既有前述
    不當，應由將原處分撤銷，並依據道路交通管理處罰條例第
    53條第1項、第60條第1項第3 款，及違反道路交通管理事件
    統一裁罰基準表之規定，自為裁罰，以資適法。
二、抗告意旨略以：抗告人確實在燈號由綠轉紅時緊急煞車，並
    無直接行駛，為此提起抗告，請求輕判等語。
三、經查：
  (一)按駕駛人駕駛汽車，應遵守道路交通標誌、標線、號誌之指
    示，道路交通安全規則第90條前段定有明文。而道路交通標
    誌標線號誌設置規則第206條第5款第 1目規定「圓形紅燈」
    之行車管制號誌係表示禁止車輛通行，並不得超越停止線或
    進入路口。又汽車駕駛人，行經有燈光號誌管制之交岔路口
    闖紅燈者，處1,800元以上5,400元以下罰鍰；汽車駕駛人有
    第53條所規定之情形者，除依原條款處罰鍰外，並予記違規
    點數3點，道路交通管理處罰條例第53條第 1項、第63條第1
    項第 3款分別定有明文。
  (二)抗告人即受處分人甲○○於97年8月24日晚上7時47分許，駕
    駛車號0718-MN 號自用小客車，行經臺北縣新店市○○○路
    與屈尺路路口處，經警拍照逕行舉發「紅燈超越停止線」之
    事實，並有採證照片2張及臺北縣政府警察局97年9月11日北
    縣警交字第CG0000000 號舉發違反道路交通管理事件通知單
    附卷可稽，抗告人就其曾於前揭時地穿越該路口之事實並不
    爭執，惟矢口否認有闖紅燈之行為，辯稱伊確實在燈號由綠
    轉紅時緊急煞車，並無直接行駛云云。查原處分機關基於前
    揭法規，依採證照片逕行舉發，係法律授權執行交通勤務警
    察所具之權限，參以卷附之科學照相儀器取得之採證照片以
    觀，抗告人所駕上揭車輛於97年8月24日晚上7時47分許，行
    經臺北縣新店市○○○路與屈尺路路口，當行進方向之交通
    號誌紅燈亮起後3.4 秒之際，異議人竟未停車而往前繼續以
    時速25公里之速度行駛，將車輛前懸越過停止線，於壓到感
    應線圈後，其車輛前輪、車身更壓在行人穿越道上，於紅燈
    亮起後4.2 秒之際，車身並已全部超越行人穿越道，且該路
    口之號誌燈運轉由綠燈變黃燈後，尚有間隔4.1 秒之時間，
    始轉為紅燈，該路口之照相儀器係配合號誌燈同時運作，彼
    時該號誌自無故障情形，此有採證照片2 張、臺北縣政府警
    察局97年10月17日北縣警交字第0970135540號書函及97年12
    月30日北縣警交字第0970168205號函、98年4 月24日北縣警
    交字第0980053197號函復說明各1 紙在卷可按。按道路交通
    標誌標線號誌設置規則第206條第5款規定：圓形紅燈車輛面
    對圓形紅燈表示禁止通行，不得超越停止線或進入路口。惟
    抗告人通過交叉路口時並未減速慢行，於紅燈啟動3.4 秒後
    ，仍無視於該禁止命令之規範，猶以時速25公里之速度前行
    ，顯見受處分人於紅燈啟動後，根本不欲減速停車以停等紅
    燈，反仍以25公里以上之時速強行通過停止線後，其忽視管
    制燈號之法定效力而確有闖紅燈之違規行為，已至為明確。
四、綜上，原審法院依舉發單位所提事證，參酌受處分人違規之
    事實、情節、稽查人員處理意見及受處分人之陳述，撤銷原
    處分機關所為不遵守道路交通標線之指示、裁處罰鍰900 元
    之處分，並援引道路交通管理處罰條例第53條第1項、第63
    條第1項第3款之規定裁處新臺幣2,700 元罰鍰，並記違規點
    數3 點，核無不當。抗告意旨猶執陳詞否認違規，提起抗告
    ，所辯委無可取，應予駁回。
據上論結，應依道路交通管理處罰條例第八十九條，道路交通事
故處理辦法第二十六條，刑事訴訟法第四百十二條，裁定如主文
。
中    華    民    國    98    年    9     月    28    日
                  刑事第九庭審判長法  官  陳貽男
                                  法  官  詹駿鴻
                                  法  官  何信慶
以上正本證明與原本無異。
不得再抗告。
                                  書記官  王泰元
中    華    民    國    98    年    9     月    28    日


司法院資訊處製作；財團法人民間司法改革基金會備份。
